【裁判字號】    92,簡上,561
【裁判日期】    921229
【裁判案由】    竊盜等
【裁判全文】
臺灣高雄地方法院刑事判決                        九十二年度簡上字第五六一號
    上  訴  人  臺灣高雄地方法院檢察署檢察官
    被      告  甲○○
                丙○○
右上訴人因被告竊盜等案件，不服高雄地方法院高雄簡易庭九十二年度簡字第三二七
一號，中華民國九十二年八月二十日第一審判決（聲請簡易判決處刑案號：臺灣高雄
地方法院檢察署九十二年度偵緝字第一二○五號、第一二一四號），提起上訴，本院
管轄之第二審合議庭判決如左：
    主  文
上訴駁回。
丙○○緩刑貳年。
    事  實
一、甲○○曾於民國九十年間，因犯公共危險罪，經本院以九十年度雄交簡字第六０
    五號刑事判決判處有期徒刑四月並確定在案，其並於同年十一月二十三日易科罰
    金執行完畢，詎其竟仍不知悔改，而於九十一年六月十五日向乙○○承租伊坐落
    於高雄市左營區○○○路九０五號之房屋居住，並簽訂租賃契約書，且由其前妻
    丙○○（二人業於八十九年四月間離婚，惟仍繼續同住一處）任該契約之連帶保
    證人，嗣二人於九十一年十一月間因經濟拮据，無力支付自九十一年九月起至十
    一月止，共計二千一百五十六元之自來水費（每度水費為十點七三元、平均每月
    水費約為七百十八元、每月用水量約為六十六點九度），致裝置於上開租屋處前
    之水錶於九十一年十二月九日，遭臺灣省自來水公司拆除而停止供水，甲○○、
    丙○○二人礙於缺水之苦，竟共同基於意圖為自己不法所有之概括犯意聯絡，未
    經自來水事業即臺灣省自來水公司（以下簡稱自來水公司）許可，即推由甲○○
    於九十一年十二月十六日以其所有之塑膠軟管接於該自來水公司之供水管線上，
    並自該日起至九十二年一月間某日止，連續竊得自來水公司所有之自來水以供二
    人使用，嗣於九十二年二月十八日，為自來水公司發現報警查獲。
二、案經乙○○訴請臺灣高雄地方法院檢察署檢察官偵查而聲請簡易判決處刑。
    理  由
一、前開犯罪事實業據被告甲○○、丙○○於本院調查、審理中均坦承不諱，核與告
    訴人乙○○指訴之情節相符，並有臺灣省自來水公司用水實地調查表、拆表通知
    存根聯、停水處分單、違章用水處理通知單等資料、本院刑案電話查詢登記表等
    資料各一紙在卷可證，足認被告上開自白，確與事實相符，本件事證明確，被告
    犯行已堪認定。
二、核被告二人所為係犯自來水法第九十八條第一款之竊水罪。按自來水法之竊水罪
    與刑法第三百二十條第一項之竊盜罪，二罪間有法條競合之特別關係，即自來水
    法第九十八條第一款之竊水罪即含有竊盜罪之本質，為刑法第三百二十條第一項
    竊盜罪之特別規定，故依特別法優於普通法之法條競合關係，應依自來水法第九
    十八條第一款規定論處。被告二人就上揭犯行，有犯意之聯絡及行為之分擔，為
    共同正犯。再被告二人多次竊水之犯行，時間緊接、方法相同，觸犯基本構成要
    件相同之罪名，顯係基於概括犯意為之，為連續犯，應依刑法第五十六條之規定
    ，論以一罪。再被告甲○○於民國九十年間，因犯公共危險罪，經本院以九十年
    度雄交簡字第六０五號刑事判決判處有期徒刑四月並確定在案，其並於同年十一
    月二十三日易科罰金執行完畢，此有被告刑案資料查註紀錄表、臺灣高等法院被
    告全國前案紀錄表各一份在卷可稽，詎其竟仍不知悔改，於前開徒刑執行完畢後
    五年內，再犯本件有期徒刑以上之罪，為累犯，應依刑法第四十七條之規定，加
    重其刑。原審以被告所犯罪行事證明確，而依自來水法第九十八條第一款規定，
    並審酌被告僅因貪圖小利之犯罪動機，目的、手段與生活狀況、品行、智識、被
    告甲○○上開累犯之前科及被告丙○○並無前科等一切情狀，據以論罪科刑，並
    諭知易科罰金之折算標準，其認事用法，均無不合，量刑亦屬適當，上訴人以原
    審之量刑過輕為由執以上訴，為無理由，應予駁回。然查，被告丙○○並無前科
    ，已如前述，且若依被告二人於停水前每月所用水量約為六十六點九度予以計算
    ，被告二人自九十一年十二月十六日起至九十二年一月間某日止之竊水量應為少
    量，足認其所造成之危害尚屬輕微，非屬嚴重，是其因一時失慮，致罹刑典，信
    經此刑之宣告，應知所警惕而無再犯之虞，本院認其所宣告之刑以暫不執行為適
    當，予以宣告緩刑二年，用啟自新。至被告甲○○裝置在系爭自來水公司供水管
    線上之塑膠軟管，雖為其所有，且係供其與被告丙○○犯本案竊水罪所用之物，
    然該軟管未據扣案，為免日後執行上之困難，不宜諭知沒收之宣告，原審漏未載
    明該部分，附此敘明。
三、按被告經合法傳喚，無正當之理由不到庭者，得不待其陳述逕行判決，刑事訴訟
    法第三百七十一條定有明文，又依同法第四百五十五條之一第三項規定簡易判決
    上訴程序準用第二審上訴程序之規定。查被告丙○○於本院第二審審判期日並未
    到庭，惟該期日之傳票業經合法送達，有送達回證一紙在卷足憑，爰依前開規定
    不待其到庭逕為判決，附此敘明。
據上論斷，依刑事訴訟法第四百五十五條之一第一項、第三項、第三百六十八條、第
三百七十一條，刑法第七十四條第一款，判決如主文。
本案經檢察官丁○○到庭執行職務
中      華      民      國    九十二    年     十二     月    二十九    日
                                  臺灣高雄地方法院刑事第二庭
                                      審判長法  官    莊崑山
                                            法  官    黃宣撫
                                            法  官    林靜梅
右正本證明與原本無異。
不得上訴。
                              書記官    洪生輝
中    華    民    國      九十三      年      一      月      二        日
附錄本案論罪科刑法條
自來水法第九十八條
有左列行為之一者為竊水，處五年以下有期徒刑、拘役或五百元以下罰金
：
一  未經自來水事業許可，在自來水事業供水管線上取水者。
二  繞越所裝量水器私接水管。
三  毀損或改變量水器之構造，或用其他方法致量水器失效或不準確者。
四  未經自來水事業許可，擅自開啟消火栓取用自來水者。但因消防需要而開啟不在
    此限。


司法院資訊處製作；財團法人民間司法改革基金會備份。
